臺灣桃園地方法院民事判決　　　　　　　96年度訴字第1408號
原　　　告　臺灣中小企業銀行股份有限公司
法定代理人　戊○○
訴訟代理人　甲○○
被　　　告　紘映實業有限公司
兼上列一人
法定代理人　乙○○　　住桃園縣.
被　　　告　丙○○　　住桃園縣.
被　　　告　永采染整有限公司
　　　　　　　　　　　設桃園縣.
法定代理人　丁○○　　住桃園縣.
上列當事人間請求清償債務事件，於民國96年10月19日辯論終結
，本院判決如下：
    主      文
被告紘映實業有限公司、乙○○、丙○○應連帶給付原告新台幣
參佰伍拾貳萬玖仟捌佰元，及自民國九十六年二月二十日起至清
償日止按年息百分之五點九計算之利息，並自民國九十六年三月
二十一日起至清償日止，逾期在六個月以內者，按上開利率百分
之十，逾期超過六個月者，按上開利率百分之二十計算之違約金
。
被告紘映實業有限公司、乙○○、丙○○應連帶給付原告新台幣
貳拾伍萬元，及自民國九十六年三月十四日起至清償日止按年息
百分之五點九計算之利息，並自民國九十六年四月十五日起至清
償日止，逾期在六個月以內者，按上開利率百分之十，逾期超過
六個月者，按上開利率百分之二十計算之違約金。
被告永采染整有限公司應就新台幣壹佰參拾壹萬貳仟伍佰元及自
九十六年五月十五日起至清償日止按年息百分之六計算之利息範
圍內，與被告紘映實業有限公司負連帶責任。本項債務於第一、
二項債務之清償範圍內，免給付義務。
被告永采染整有限公司應就新台幣柒拾貳萬肆仟伍佰元及自九十
六年五月三十一日起至清償日止按年息百分之六計算之利息範圍
內，與被告紘映實業有限公司負連帶責任。本項債務於第一、二
項債務之清償範圍內，免給付義務。
被告紘映實業有限公司、乙○○應連帶給付原告新台幣參拾壹萬
玖仟壹佰貳拾陸元，及自九十六年六月二日起至清償日止，按年
息百分之十九點二六計算之利息，並自九十六年六月二日起至清
償日止，延遲第一個月，當月計付逾期手續費新台幣壹佰元，延
遲第二個月，當月計付逾期手續費新台幣參佰元，遲延第三個月
以上者，每月計付逾期手續費新台幣陸佰元。
被告紘映實業有限公司、丙○○應連帶給付原告新台幣壹拾參萬
伍仟肆佰壹拾貳元，及自九十六年六月二日起至清償日止，按年
息百分之十九點二六計算之利息，並自九十六年六月二日起至清
償日止，延遲第一個月，當月計付逾期手續費新台幣壹佰元，延
遲第二個月，當月計付逾期手續費新台幣參佰元，延遲第三個月
以上者，每月計付逾期手續費新台幣陸佰元。
訴訟費用由被告紘映實業有限公司、乙○○、丙○○連帶負擔百
分之五十二，由被告紘映實業有限公司、乙○○、丙○○、永采
染整有限公司連帶負擔百分之四十八。
    事      實
甲、原告方面：
壹、聲明：
一、被告紘映實業有限公司、乙○○、丙○○應連帶給付原告新
    台幣（下同）3,529,800 元，及自民國96年02月20日起至清
    償日止按年息百分之5.9 ％計算之利息，並自民國96年03月
    21日起至清償日止，逾期在六個月以內者，按上開利率百分
    之十，逾期超過六個月者，按上開利率百分之二十計算之違
    約金。
二、被告紘映實業有限公司、乙○○、丙○○應連帶給付給原告
    250,000 元，及自民國96年03月14日起至清償日止按年息百
    分之5.9 ％計算之利息，並自民國96年04月15日起至清償日
    止，逾期在六個月以內者，按上開利率百分之十，逾期超過
    六個月者，按上開利率百分之二十計算之違約金。
三、被告永采染整有限公司應就1,312,500 元及自96年05月15日
    起至清償日止按年息百分之六計算之利息範圍內，與被告紘
    映實業有限公司負連帶責任。本項債務於第一、二項債務之
    清償範圍內，免給付義務。
四、被告永采染整有限公司應就724,500 元及自96年05月31日起
    至清償日止按年息百分之6 計算之利息範圍內，與被告紘映
    實業有限公司負連帶責任。本項債務於第一、二項債務之清
    償範圍內，免給付義務。
五、被告紘映實業有限公司、乙○○應連帶給付原告319,126元
    ，及自96年06月02日起至清償日止，按年息百分之19.26 計
    算之利息，並自96年06月02日起至清償日止，延遲第一個月
    ，當月計付逾期手續費100 元，延遲第二個月，當月計付逾
    期手續費300 元，逾期第三個月以上者，每月計付逾期手續
    費600 元。
六、被告紘映實業有限公司、丙○○應連帶給付原告135,412元
    ，及自96年06月02日起至清償日止，按年息百分之19.26 計
    算之利息，並自96年06月02日起至清償日止，延遲第一個月
    ，當月計付逾期手續費100 元，延遲第二個月，當月計付逾
    期手續費300 元，逾期第三個月以上者，每月計付逾期手續
    費600 元。
貳、陳述：
一、被告紘映實業有限公司（下稱紘映公司）於民國95年07月20
    日邀同被告乙○○、丙○○為連帶保證人，向原告借款400
    萬元，約定借款期間自95年07月20日起至100 年07月20日止
    ，按月繳納本息，並約定利息按原告公告之基準利率加年利
    率1.64％計算，嗣後利息並隨原告定儲指數利率變動而調整
    （本件原告得請求被告一次清償時之利率為年息5.9 ％），
    且約定遲延履行時，被告即喪失借款之期限利益，除依約計
    算利息外，其逾期清償在六個月以內者，按上開利率10％，
    超過六個月部分，按上開利率20％加付違約金。詎被告自95
    年10月03日起即逾期延滯繳納，尚積欠原告本金3,529,800
    元及利息、違約金，屢經催討無效，依約全部債務視為到期
    。而被告乙○○、丙○○為系爭債務之連帶保證人，自應連
    帶給付如上述本金、利息、違約金。
二、又被告紘映實業有限公司於95年07月20日邀被告乙○○、丙
    ○○為連帶保證人向原告訂立週轉金貸款契約，約定借款額
    度為80萬元，約定動用期間自95年07月20日起至96年07月20
    日止，期間逕由借款人出具借據等文件申請循環動用，並約
    定利息按年利率5.3 ％計算，嗣後原告基準利率調整時，自
    調整日起改按原告公告基準利率加年利率1.64％計算（本件
    原告得請求被告一次清償時之利率為年息5.9 ％），且約定
    遲延履行時，被告即喪失借款之期限利益，除依約計算利息
    外，其逾期清償在六個月以內者，按上開利率10％，超過六
    個月部分，按上開利率20％加付違約金。嗣被告紘映公司於
    96年02月14日動用25萬元，詎被告自96年03月14日起即逾期
    延滯繳納，其尚積欠原告本金25萬元及利息、違約金，屢經
    催討無效，依約全部債務視為到期。而被告乙○○、丙○○
    為系爭債務之連帶保證人，自應連帶給付如上述本金、利息
    、違約金。
三、被告紘映實業有限公司為清償上開借款，乃持發票人為被告
    永采染整有限公司、付款人為永豐銀行觀音分行、背書人為
    紘映實業有限公司、發票日期為96年05月15日、票據號碼為
    A0000000、票面金額1,312,500 元及同上發票人、付款人、
    背書人、發票日期為96年05月31日、票據號碼A0000000、票
    面金額724,500 元之支票二張，背書轉讓予原告。詎料上開
    支票經原告分別於96年05月15日、96年05月31日提示後遭退
    票，爰依票據法第96條第1 項規定請求被告永采染整有限公
    司與被告紘映實業有限公司負連帶清償責任。
四、又被告紘映實業有限公司於95年07月18日向原告申請商務卡
    2 張（卡號：0000-0000-0000-0000 、0000-0000-0000-000
    0） ，並簽訂約定條款，約定利率按信用卡差別利率修改後
    約定條款為原告基準利率加年利率百分之15計算（本件原告
    得請求被告清償時之利率為年息19.26 ％），被告應按期給
    付原告各項帳款，否則應依約定利率加付遲延利息及手續費
    。嗣被告乙○○、丙○○於94年08月04日與原告簽訂信用卡
    保證書暨約定條款，約定連帶保證人願就信用卡申請人即被
    告紘映公司持有信用卡期間，於信用卡約定條款下應繳款項
    、利息、違約金及其他一切債務費用、損害賠償等負連帶清
    償責任並願履行本保證書背面所載之約定條款。延遲履行時
    ，除仍按上開利率計息外，延遲第一個月，當月計付逾期手
    續費100 元，延遲第二個月，當月計付逾期手續費300 元，
    逾期第三個月以上者，每月計付逾期手續費600 元。依信用
    卡約定條款第21條第2 項第8 款、第22條約定，其全部債務
    均視為到期，被告紘映實業有限公司已喪失期限利益，應即
    向原告償還本金454,538 元及自96年06月02日起至清償日止
    按年息19.26 ％計算之利息，並自96年06月02日起至清償日
    止，延遲第一個月，當月計付逾期手續費100 元，延遲第二
    個月，當月計付逾期手續費300 元，逾期第三個月以上者，
    每月計付逾期手續費600 元。其中319,126 元本金、利息及
    逾期手續費部分，被告乙○○應負連帶清償責任，135,412
    元本金、利息及逾期手續費部分由被告丙○○應負連帶清償
    責任。
五、綜上，原告爰依民法關於消費性借貸、連帶保證及票據法第
    96條第1 項規定提起本件訴訟。
參、證據：提出借據影本二份、放款利率歷史資料表三份、繳款
    明細表二份、週轉金貸款契約影本一份、支票影本暨退票理
    由單影本各二張、授信約定書影本三張、商務卡申請書影本
    一份、信用卡保證書暨約定條款影本二份、信用卡約定條款
    影本一份、信用卡差別利率修改後約定條款影本一份、交易
    明細表影本一份。
乙、被告方面：
    被告紘映實業有限公司、乙○○、丙○○、永采染整有限公
    司均未於言詞辯論期日到場，亦未提出準備書狀或證據資料
    作何聲明或陳述。
    理　　　由
甲、程序部分：
    本件被告紘映實業有限公司、乙○○、丙○○、永采染整有
    限公司均經合法之通知，於言詞辯論期日均未到場，核均無
    民事訴訟法第386 條各款所列情形，爰依原告聲請，由其一
    造辯論而為判決。
乙、實體部分：
一、本件原告主張之事實，已據原告提出與所述相符之借據影本
    二份、放款利率歷史資料表三份、繳款明細表二份、週轉金
    貸款契約影本一份、支票影本暨退票理由單影本各二張、授
    信約定書影本三張、商務卡申請書影本一份、信用卡保證書
    暨約定條款影本二份、信用卡約定條款影本一份、信用卡差
    別利率修改後約定條款影本一份、交易明細表影本一份為證
    。
二、被告紘映實業有限公司、乙○○、丙○○、永采染整有限公
    司於言詞辯論期日均未到場，亦未提出準備書狀或證據資料
    作何答辯聲明或陳述以為爭執，依據民事訴訟法第280 條第
    3 項、第1 項前段規定，視同被告紘映實業有限公司、乙○
    ○、丙○○、永采染整有限公司均自認，應認原告之主張為
    真實。
三、綜據上述，本件原告依民法消費借貸契約及連帶保證之法律
    關係及票據法第96條第1 項規定，請求被告應連帶給付如原
    告訴之聲明所示之本金、利息、違約金及逾期手續費，核無
    不合，應予准許。
四、結論：本件原告之訴為有理由，依民事訴訟法第385 條第1
    項前段、第85條第1 項、第2 項，判決如主文。
中　　華　　民　　國　　96　　年　　10　　月　　30　　日
                  民事第二庭法　官　呂仲玉
以上正本係照原本作成。
如對本判決上訴，須於判決送達後二十日內向本院提出上訴狀。
中　　華　　民　　國　　96　　年　　10　　月　　30　　日
                            書記官　江世亨
